# 请教陈版主倪版主关联方认定

提问人：hy_keen 时间：2016-11-11 11:55:55
陈版主倪版主，如果A公司在B公司是第二大股东，形成重大影响。另外A公司还投资一个合伙企业C，占比90%以上，C合伙企业另外还有一个自然人股东作为执行事务的合伙人。如果合伙企业中约定A公司不参与合伙企业的经营管理、放弃表决权，收益分配的时候只收取保底或者较低固定收益，这样A公司是否就不会对合伙企业C形成控制。只要不形成控制，是否B和合伙企业C就不构成关联方？

回答人：chenyiwei
建议关注C的设立目的、决策机制等因素，确定A对C投资的唯一目的是否就是获得有保证的固定收益，即A是否为C的优先级LP，是单纯的财务投资者。如果是，可以认为A对C是没有重大影响的，相应地B与C之间也就不是关联方。